【裁判字號】    97,抗,11
【裁判日期】    970213
【裁判案由】    拍賣抵押物
【裁判全文】
臺灣臺南地方法院民事裁定                97年度抗字第11號
抗  告  人  乙○○
相  對  人  美商花旗銀行股份有限公司
法定代理人  甲○○
抗告人因與相對人間聲請拍賣抵押物事件，對於民國96年12月7
日本院96年度拍字1737號裁定提起抗告，本院裁定如下：
    主  文
抗告駁回。
抗告程序費用新台幣壹仟元由抗告人負擔。
    理  由
一、本件抗告意旨略以：抗告人於民國96年8月至同年12月皆有
    繳納本息，並非自96年8月9日起即未繳納本息，為此請求廢
    棄原裁定等語。
二、按扺押權人，於債權已屆清償期，而未受清償者，得聲請法
    院拍賣抵押物，就其賣得價金而受清償，民法第873條第1項
    定有明文。是抵押權人依此項規定聲請拍賣抵押物係屬非訟
    事件，法院所為准駁之裁定，無確定實體法上法律關係存否
    之性質，於債權及抵押權之存否無既判力，故祇須其抵押權
    已經依法登記，且債權已屆清償期而未受清償，法院即應為
    准許拍賣抵押物之裁定，至對於此項法律關係有爭執之人，
    為求保護其權利，不妨提起訴訟，以求解決，不得僅依抗告
    程序聲明其爭執，並據為廢棄拍賣抵押物裁定之理由（最高
    法院51年10月8日民刑庭總會決議(三)參照）。
三、經查，本件相對人主張抗告人於86年12月17日向相對人借用
    新台幣（下同）180萬元，借款期限17年，並約定按期平均
    攤還本息，如未按期攤還本息，即喪失期限利益，應立即全
    部償還，並以抗告人所有如原裁定主文所示之不動產設定抵
    押權為擔保，經登記在案，詎抗告人自96年8月9日起即未繳
    納本息，尚欠本金1,315,532元，為此聲請拍賣抵押物等情
    ，已據提出抵押權設定契約書影本、他項權利證明書影本、
    繳款紀錄、土地及建物登記謄本為證，依相對人提出之上開
    證據為形式上之審查，相對人主張系爭抵押權已依法登記，
    且債權已屆清償期而未受清償乙情，足堪認定。抗告意旨以
    前揭情詞指摘原裁定不當，依首開說明，自應就其爭執之實
    體事項，另行起訴，以求解決。原法院准許相對人拍賣抵押
    物之聲請，並無違誤，抗告人提起本件抗告，為無理由，應
    予駁回。又本件抗告費用確定為1,000元，依非訟事件法第2
    4條第1項規定，應由抗告人負擔。
四、據上論結，本件抗告為無理由，依非訟事件法第46條、第21
    條第2項、第24條第1項，民事訴訟法第495條之1第1項、第4
    49條第1項、第78條，裁定如主文。
中    華    民    國    97    年    2     月    13    日
                  民事第二庭    審判長法  官  楊清安
                                      法  官  蔡雅惠
                                      法  官  蘇正賢
中    華    民    國    97    年    2     月    13    日
                                      書記官  陳美萍


司法院資訊處製作；財團法人民間司法改革基金會備份。
